【裁判字號】    99,抗,960
【裁判日期】    990816
【裁判案由】    給付工程款
【裁判全文】
臺灣高等法院民事裁定                   99年度抗字第960號
  抗  告  人  大裕建設有限公司
  法定代理人  甲○○
上列抗告人因與相對人采唐室內裝修設計工程有限公司間給付工
程款事件，對於中華民國98年11月18日臺灣板橋地方法院98年度
建字第117號裁定提起抗告，本院裁定如下：
    主  文
原裁定廢棄。
    理  由
一、按送達於住居所、事務所或營業所，不獲會晤應受送達人者
    ，得將文書付與有辨別事理能力之同居人或受僱人，民事訴
    訟法第137條第1項固有明文，惟前開補充送達之規定，以送
    達之處所確為應受送達人之住居所、事務所或營業所，始足
    當之。本件原法院依相對人起訴狀所載抗告人公司法定代理
    人甲○○之居所為桃園市○○街147號5樓，將原裁定依前址
    為送達，並由該址所在之「領袖社區管理委員會」管理員黃
    建華簽收，然因甲○○並未住、居於該址，該管理委員會乃
    於98年11月24日將原裁定交郵務士退回，有該管理委員會99
    年7月30日領安字第3號函覆本院可參，是原裁定尚未合法送
    達於抗告人，抗告人於原裁定公告（98年11月18日）後受送
    達前，提起抗告，依同法第487條規定，其抗告並未逾期，
    合先敘明。
二、當事人得以合意定第一審管轄法院，前項合意應以文書證之
    ，民事訴訟法第24條第1項前段、第2項分別定有明文。所謂
    合意應以文書證之，乃指此合意固不須以文書為之，但必須
    以文書為證明方法之義。本件相對人以其承攬抗告人室內
    裝修工程未獲給付工程款為由，向原法院起訴請求抗告人給
    付工程款，固提出工程合約書等件為證，而該工程合約書第
    十三條記載：「合意管轄：本工程契約而生之爭議，雙方以
    台灣台北地方法院為第一審管轄法院。」等文字。然該工程
    合約書僅由相對人用印，抗告人部分則為空白，抗告人復否
    認已就該工程契約書中合意管轄部分之約定，達成合意，自
    難依相對人單方用印之工程合約書之記載，證明兩造已有管
    轄之合意。原法院徒以該工程合約書之前開記載，即認本件
    當事人已合意由臺灣臺北地方法院管轄，而將本件裁定移送
    至臺灣臺北地方法院，尚有未合。抗告意旨指摘原裁定不當
    ，求予廢棄，為有理由，應由本院將原裁定廢棄，由原法院
    依法處理。
三、據上論結，本件抗告為有理由。爰裁定如主文。
中    華    民    國    99    年     8    月    16    日
                    民事第七庭
                        審判長法  官   鄭三源
                              法  官   邱  琦
                              法  官   呂太郎
正本係照原本作成。
本裁定除以適用法規顯有錯誤為理由外，不得再抗告。如提起再
抗告，應於收受後10日內委任律師為代理人向本院提出再抗告狀
。並繳納再抗告費新台幣一千元。
中    華    民    國    99    年    8     月    17    日
                              書記官   黃千鶴

司法院資訊處製作；財團法人民間司法改革基金會備份。
